【裁判字號】    99,易,3448
【裁判日期】    991231
【裁判案由】    毒品危害防制條例
【裁判全文】
臺灣臺北地方法院刑事判決              99年度易字第3448號
公  訴  人  臺灣臺北地方法院檢察署檢察官
被      告  傅淑華
上列被告因違反毒品危害防制條例案件，經檢察官提起公訴（九
十九年度毒偵字第三九四二號），被告經訊問後就被訴事實為有
罪之陳述，本院裁定進行簡式審判程序，判決如下：
    主  文
傅淑華施用第二級毒品，累犯，處有期徒刑柒月。
    事實及理由
一、本件犯罪事實及證據，均引用檢察官起訴書之記載（如附件
    ）。就證據部分補充：被告於本院訊問時就被訴犯罪事實之
    自白。
二、核被告傅淑華所為，係犯毒品危害防制條例第十條第二項之
    施用第二級毒品罪。被告持有第二級毒品甲基安非他命後，
    進而施用，其持有之低度行為應被其施用之高度行為所吸收
    ，不另論罪。又被告有起訴書犯罪事實欄所載之犯罪科刑執
    行情形（如附件），有臺灣高等法院被告前案紀錄表在卷足
    憑，其受徒刑之執行完畢，五年以內故意再犯本件有期徒刑
    以上之罪，為累犯，應依刑法第四十七條第一項之規定加重
    其刑。爰審酌被告曾因施用毒品犯行執行觀察、勒戒及強制
    戒治程序，仍不知悛悔，復再施用毒品，顯見被告無改過之
    意，惟念其施用毒品乃戕害自己身心健康，尚未危及他人，
    犯後坦承全部犯行之態度等一切情狀，量處如主文所示之刑
    。
據上論斷，應依刑事訴訟法第二百八十四條之一、第二百七十三
條之一第一項、第二百九十九條第一項前段、第三百十條之二、
第四百五十四條第二項，毒品危害防制條例第十條第二項，刑法
第十一條前段、第四十七條第一項，判決如主文。
本案經檢察官謝憲杰到庭執行職務
中    華    民    國    99    年    12    月    31    日
                  刑事第九庭    法  官  鄭富城
以上正本證明與原本無異。
如不服本判決應於收受送達後10日內向本院提出上訴書狀，並應
敘述具體理由；其未敘述上訴理由者，應於上訴期間屆滿後20日
內向本院補提理由書（均須按他造當事人之人數附繕）「切勿逕
送上級法院」。
                                書記官  顏淑華
中    華    民    國    99    年    12    月    31    日
附錄論罪科刑實體法條文：
毒品危害防制條例第10條
施用第一級毒品者，處 6 月以上 5 年以下有期徒刑。
施用第二級毒品者，處 3 年以下有期徒刑。
附件：
臺灣臺北地方法院檢察署檢察官起訴書
                                    99年度毒偵字第3942號
    被      告  傅淑華  女  33歲（民國○○年○○月○日生）
                        住臺北市○○區○○路4段107巷48號
                        3樓
                        國民身分證統一編號：Ｚ000000000號
上列被告因違反毒品危害防制條例案件，業經偵查終結，認應提
起公訴，茲將犯罪事實及證據並所犯法條分敘如下：
        犯  罪  事  實
一、傅淑華前因施用毒品案件，經臺灣板橋地方法院（下稱板院
    ）以88年度毒聲字第2510號裁定送觀察、勒戒後，認有繼續
    施用毒品之傾向，經同法院以88年度毒聲字第2864號裁定令
    入戒治處所施以強制戒治，再經同法院以88年度毒聲字第62
    06號裁定停止戒治，所餘期間交付保護管束，交付保護管束
    期間於民國89年8月5日屆滿未經撤銷，視為強制戒治期滿，
    由臺灣板橋地方法院檢察署檢察官於89年7月18日以89年度
    戒毒偵字第443號為不起訴處分確定。復因施用毒品案件，
    除經臺灣臺北地方法院（下稱北院）以90年度毒聲字第381
    號裁定令入戒治處所施以強制戒治，並經同法院於90年2月2
    3日以90年度簡字第573號判決判處有期徒刑6月確定，另因
    施用毒品案件，經板院以92年度毒聲字第751號裁定令入戒
    治處所施以強制戒治，並經同法院於92年7月31日以92年度
    簡字第1730號判決判處有期徒刑6月確定，上開2罪於92年12
    月27日縮刑期滿執行完畢。又因施用毒品案件，先後經北院
    於96年6月27日以96年度易字第1050號判決判處有期徒刑6月
    確定，及於97年2月15日以97年度易字第341號判決判處有期
    徒刑7月確定，於98年1月1日執行完畢。詎傅淑華仍不知悛
    悔，復基於施用第二級毒品甲基安非他命之犯意，於99年8
    月21日晚上8時許，在其位於臺北市○○區○○路4段107巷
    48號3樓住處，施用第二級毒品甲基安非他命。嗣於99年8月
    23日下午3時10分許，為警在臺北縣新店市○○路29巷口查
    獲，經採其尿送驗後，始查悉上情。
二、案經臺北縣政府警察局新店分局報告偵辦。
        證  據  並  所  犯  法  條
一、證據清單與待證事實：
┌───┬─────────┬─────────────┐
│編 號 │  證  據  名  稱  │       待  證  事  實     │
├───┼─────────┼─────────────┤
│ 一   │被告傅淑華之供述  │ 坦承施用第二級毒品甲基安 │
│      │                  │ 非他命之事實。           │
├───┼─────────┼─────────────┤
│ 二   │台灣檢驗科技股份有│ 被告查獲時所採尿液經檢驗 │
│      │限公司濫用藥物檢驗│ 結果，呈第二級毒品甲基安 │
│      │報告（編號：      │ 非他命陽性反應之事實。   │
│      │G0000000號）      │                          │
│      │                  │                          │
├───┼─────────┼─────────────┤
│ 三   │被告之刑案資料查註│ 被告有如犯罪事實欄所載犯 │
│      │紀錄表、全國施用毒│ 罪科刑暨執行紀錄之事實。 │
│      │品案件紀錄表、受觀│                          │
│      │察勒戒人毒品及前科│                          │
│      │紀錄簡列表        │                          │
│      │                  │                          │
│      │                  │                          │
└───┴─────────┴─────────────┘
二、核被告傅淑華所為，係犯毒品危害防制條例第10條第2項之
    施用第二級毒品罪嫌。被告曾受有期徒刑之執行完畢（有本
    署刑案資料查註紀錄表可參），其於5年內故意再犯本件有
    期徒刑以上之罪，為累犯，請依刑法第47條規定加重其刑。
三、依刑事訴訟法第251條第1項及毒品危害防制條例第23條第2
    項，提起公訴。
    此  致
臺灣臺北地方法院
中    華    民    國    99    年    11    月    25    日
                              檢  察  官  鄧  巧  羚
本件正本證明與原本無異
中    華    民    國    99    年    12    月     6    日
                              書  記  官  邱  志  宏
附錄本案所犯法條全文
毒品危害防制條例第10條
施用第一級毒品者，處 6 月以上 5 年以下有期徒刑。
施用第二級毒品者，處 3 年以下有期徒刑。

司法院資訊處製作；財團法人民間司法改革基金會備份。
